【裁判字號】    96,交訴,266
【裁判日期】    970320
【裁判案由】    公共危險
【裁判全文】
臺灣高雄地方法院刑事判決             96年度交訴字第266號
公  訴  人  臺灣高雄地方法院檢察署檢察官
被      告  乙○○
選任辯護人  凌進源律師
上列被告因公共危險案件，經檢察官提起公訴（96年度偵字第30
556 號），本院合議庭裁定由受命法官獨任進行簡式審判程序，
判決如下：
    主  文
乙○○犯不能安全駕駛動力交通工具罪，處有期徒刑參月。又犯
肇事致人傷害逃逸罪，處有期徒刑捌月。應執行有期徒刑玖月。
    事  實
一、乙○○明知服用酒類後，反應力及注意力均會降低，無法安
    全駕駛動力交通工具，竟於民國96年9 月22日16時許，在高
    雄縣路竹鄉公司附近公園與同事飲用啤酒後，明知於飲酒後
    已達不能安全駕駛動力交通工具之程度，仍於同日接近18時
    許，駕駛車牌號碼8S─2276號自小客車，沿高雄縣岡山鎮○
    ○路由南往北方向行駛至同路段60巷前，適有丙○○騎乘車
    牌號碼VTV- 756號輕型機車搭載女兒張素卿，沿嘉峰路由北
    往南方向行駛至該處，欲由西往東進入嘉峰路60巷時，乙○
    ○因酒後無法安全駕車，致閃避不及，其所駕駛之上開自小
    客車右前車頭撞擊丙○○所騎乘之上開機車右側車身，造成
    丙○○腓骨閉鎖性骨折；張素卿受有右股骨閉鎖性骨折之傷
    害（過失傷害部分未據告訴）。詎乙○○明知肇事致人受傷
    後，竟因心虛慌張，基於駕駛車輛肇事後逃逸之故意，旋即
    駕駛上開自小客車逃離現場，而未下車查看救護，即駕駛上
    開汽車逃逸，嗣經員警調閱路口監視錄影帶發現乙○○係肇
    事逃逸之嫌疑人，通知其到案說明，並於同日21時40分許測
    得其呼氣酒精濃度為0.64 mg/L ，始悉上情。
二、案經高雄縣政府警察局岡山分局報請臺灣高雄地方法院檢察
    署檢察官偵查起訴。
    理  由
一、本件被告乙○○所犯係死刑、無期徒刑、最輕本刑為3 年以
    上有期徒刑以外之罪，其於準備程序中就被訴事實為有罪之
    陳述，經法官告知簡式審判程序之旨，並聽取公訴人及被告
    之意見後，本院依刑事訴訟法第273 條之1 第1 項之規定，
    裁定進行簡式審判程序。又本件之證據調查，依刑事訴訟法
    第273 條之2 規定，不受同法第159 條第1 項、第161 條之
    2 、第161 條之3 、第163 條之1 及第164 條至第170 條規
    定之限制，均合先敘明。
二、上開犯罪事實，業據被告於警詢、偵查及本院審理時均坦承
    不諱（警卷第3 至5 頁、偵查卷第5 頁、本院卷第34頁），
    核與被害人丙○○於警詢及偵查中指訴之情節相符（警卷第
    6 至8 頁、偵查卷第4 至5 頁），並有高雄縣政府警察局岡
    山分局酒精測定紀錄表、刑法第185 條之3 案件測試觀察紀
    錄表、高雄縣政府警察局舉發違反道路交通管理事件通知單
    、道路交通事故現場圖、道路交通事故調查報告表(一)、(二)、
    道路交通事故現場圖各1 紙、道路交通事故現場蒐證照片8
    張及被害人丙○○、張素卿之高雄醫學大學附設中和紀念醫
    院診斷證明書2 紙附卷可稽（警卷第14、11、13頁、第22至
    24、26、27、18、19頁）。足認被告之自白與事實相符，應
    堪採信。從而，本案事證明確，被告犯行堪予認定，應依法
    論科。
三、查被告行為後，刑法第185 條之3 規定業於97年1 月2 日修
    正公佈，並自同月4 日起生效施行，修正前該條規定之法定
    刑係1 年以下有期徒刑、拘役或3 萬元以下罰金，修正後提
    高為1 年以下有期徒刑、拘役或科或併科15萬元以下罰金，
    比較修正前後之規定，以修正前刑法第185 條之3 之規定有
    利於被告，依刑法第2 條第1 項前段之規定，應適用被告行
    為時之修正前刑法第185 條之3 規定。
四、核被告所為，係犯修正前刑法第185 條之3 之不能安全駕駛
    動力交通工具罪及刑法第185 條之4 之肇事致人傷害逃逸罪
    。被告所犯上開2 罪間，犯意各別，罪名互殊，應分論併罰
    。又汽車駕駛人，無駕駛執照駕車，酒醉駕車，吸食毒品或
    迷幻藥駕車，行駛人行道或行經行人穿越道不依規定讓行人
    優先通行，因而致人受傷或死亡，依法應負刑事責任者，加
    重其刑至2 分之1 ，道路交通管理處罰條例第86條第1 項固
    定有明文，惟上開應依法加重其刑至2 分之1 之規定，法條
    既明定汽車駕駛人於一定違規之情形 (如無駕駛執照駕車，
    酒醉駕車)駕駛汽車致人傷亡，依法應負刑事責任時，始有
    適用，依其文義觀之，應係肇事者依法應負過失致人於死或
    過失傷害之刑事責任時，始有適用。而刑法第185 條之4 之
    肇事逃逸罪，其立法意旨在處罰駕駛動力交通工具者，於肇
    事致人死傷後而逃逸之行為，尚不在得依前揭道路交通管理
    處罰條例第86條第1 項規定加重其刑之範圍（最高法院92年
    台非字第50號、第60號判決理由參照）。本件被告過失傷害
    部分未據告訴，起訴書認被告酒後駕車肇事使人受傷，請依
    道路交通管理處罰條例第86條第1 項規定加重其刑，容有誤
    會。爰審酌被告於酒後已達不能安全駕駛狀態下，猶貿然駕
    駛汽車，罔顧公眾之交通安全，對其他用路人之安全構成重
    大威脅，且於肇事致被害人丙○○、張素卿受傷後，竟未加
    以救護、報警或採取其他必要措施，反而加速駕車逃逸，置
    被害人之安危於不顧，其惡性非輕，惟念其犯後坦承犯行，
    態度良好，且已與被害人達成和解，並已賠償被害人丙○○
    、張素卿各20萬元，業經被害人丙○○供承在卷（本院卷第
    20頁），並有和解書1 紙在卷為憑（本院卷第29頁）等一切
    情狀，分別量處如主文所示之刑，並定其應執行刑。
五、辯護人雖請求諭知緩刑云云，惟查，被告前業因過失致人於
    死，及駕駛動力交通工具肇事，致人死亡而逃逸，經臺灣高
    等法院高雄分院90年度交上訴字第93號刑事判決，各判處有
    期徒刑8 月，應執行有期徒刑1 年2 月，緩刑3 年，有臺灣
    高等法院被告前案紀錄表1 份在卷可按。被告雖已緩刑期滿
    未經撤銷，惟其仍飲酒後，不顧公共安全而駕車，終致肇事
    使人受傷，復未停車察看及協助救治，當場逃逸，被告顯然
    對公共安全及他人生命、身體健康十分漠視，實難認其經前
    案偵審程序已知所警惕，而無再犯之虞，縱被告事後已賠償
    被害人丙○○及張素卿而達成和解，尚不足解免被告漠視公
    共安全之惡性，自不宜宣告緩刑，併此敘明。
據上論斷，應依刑事訴訟法第273 條之1 第1 項、第284 條之 1
、第299 條第1 項前段，刑法第185 條之4 、第2 條第1 項、第
51條第5 款，修正前刑法第185 條之3 ，刑法施行法第1 條之1
，判決如主文。
本案經檢察官甲○○到庭執行職務。
中    華    民    國    97    年    3     月    20    日
                    交通法庭    法  官  曾鈴
以上正本證明與原本無異。
如不服本判決應於收受本判決後10日內向本院提出上訴書狀，並
應敘述具體理由，如未敘述上訴理由者，應於上訴期間屆滿後20
日內補提理由書狀於本院（均須按他造當事人之人數附繕本）「
切勿逕送上級法院」。
中    華    民    國    97    年    3     月    20    日
                                書記官  曾秀鳳
附錄本判決論罪科刑法條：
修正前刑法第185條之3
刑法第185條之4


司法院資訊處製作；財團法人民間司法改革基金會備份。
